臺灣嘉義地方法院刑事判決　　　　　　　　　　　　九十三年度簡上字第二五九號
　　上　訴　人　乙○○
　　即　被　告
右列上訴人因竊盜案件，不服本院嘉義簡易庭九十三年度嘉簡字第九八二號中華民國
九十三年十月二十九日第一審判決（臺灣嘉義地方法院檢察署檢察官聲請簡易判決處
刑案號：九十三年度偵字第五九五○號），提起上訴，本院管轄之第二審合議庭判決
如左：
    主  文
原判決撤銷。
乙○○竊盜，累犯，處拘役貳拾日，如易科罰金，以參佰元折算壹日。
    事  實
一、乙○○前於民國九十一年間因贓物案件，經本院九十一年度簡字第三七一號判處
    有期徒刑二月確定，於九十一年七月十六日易科罰金執行完畢。詎乙○○猶不知
    悛悔，前於九十三年五月二十八日中午十二時五十五分許，至嘉義市○○○街七
    十六號「新上海汽車旅館」二二○室投宿，迨翌日（二十九日）上午近八時許退
    房離開時，明見該旅館張貼有「本旅館陳設之物品與電腦連線，觸法不值得；閣
    下如有需要請向櫃檯小姐洽購」之告示牌，猶因貪小便宜，意圖為自己不法之所
    有，竊取其上印有「新上海汽車旅館」字樣之毛巾、浴巾及枕套各二條（價值約
    新臺幣九百元），得手後藏置於其所騎駛之ＯＱＲ─九三九號機車離去。嗣經該
    旅館負責人甲○○發覺報警追查，始於同年九月二十七日循線查獲，乙○○並主
    動交出上開所竊得之毛巾一條（另一條業已遺失）、浴巾二條及枕套二條扣案（
    均據甲○○領回）。
二、案經甲○○訴由嘉義市警察局第一分局報請臺灣嘉義地方法院檢察署檢察官偵查
    聲請簡易判決處刑。
    理  由
一、被告乙○○固坦承未經告知旅館人員，即逕自攜離前揭毛巾、浴巾及枕套各二條
    之事實，惟以其無竊盜之意置辯，諉稱：伊係因投宿當日嘔吐，以旅館毛巾等物
    清理，因弄髒了不好意思跟旅館小姐講，所以連同自己衣物一併帶走云云。經查
    ，被告上開自白部分，核與告訴人甲○○之指訴相符，並有扣押筆錄、贓物認領
    保管書、「新上海汽車旅館」○○三七二四號住宿傳票及現場照片四張在卷可佐
    ，堪以認定。其次，訊據被告初於警詢時即供承「當時我因貪小便宜，才會於離
    開該房時順手將這些物品竊走，並藏放於機車置物箱內帶回自己住所」等語明確
    。被告智慮無缺，應詢之初業獲告知涉犯竊盜罪嫌及得保持緘默等權利，當知自
    白犯行之不利益，倘非事實，顯無為不利於己之供述之理。又衡諸常情，被告驟
    遭查獲諒不及權衡思索飾卸之道，其事後空言翻異，不唯未就其警詢自白有瑕疵
    為任何之陳明，且無可證明其改易之詞與事實相符，故毋寧應以其警詢供述較為
    可採，上開所辯，顯係委罪之詞，無可採信。本件事證明確，被告犯行洵堪認定
    ，應依法論科。
二、核被告所為，係犯刑法第三百二十條第一項之竊盜罪。被告前於九十一年間曾因
    贓物案件經本院判處有期徒刑二月確定，於九十一年七月十六日易科罰金執行完
    畢，所受宣告之刑，以已執行論，有臺灣嘉義地方法院檢察署刑案資料查註紀錄
    表及臺灣高等法院被告全國前案紀錄表可佐，其於五年內再犯本件有期徒刑以上
    之罪，為累犯，應依刑法第四十七條規定加重其刑。
三、原審認定被告犯行明確，而予論罪科刑，固非無見。惟被告於案發後已賠償告訴
    人之損害達成和解，告訴人並撤回告訴，經被告提出和解書暨撤回告訴狀各一紙
    附卷足憑（見本院上訴審卷第七頁及第八頁），堪信屬實。原審判決無法及時審
    酌被告於判決後始行提出之上開有利證據，而逕以簡易判決處拘役五十日，容未
    允當。被告上訴意旨否認犯罪，雖無可採，然就原審判決未及斟酌其已與告訴人
    和解之事實，因以請求從輕量刑之部分，則有理由，應由本院將原判決撤銷改判
    。爰審酌被告之素行、生活暨家庭狀況，犯罪之動機、手段、目的、所得財物、
    所造成之損害及犯後態度等一切情狀，量處如主文第二項所示之刑，並諭知易科
    罰金之折算標準。
據上論斷，應依刑事訴訟法第四百五十五條之一第一項、第三項、第三百六十九條第
一項前段、第三百六十四條、第二百九十九條第一項前段，刑法第三百二十條第一項
、第四十七條、第四十一條第一項，罰金罰鍰提高標準條例第一條前段、第二條，判
決如主文。
本案經檢察官陳鈴香到庭執行職務。
中      華      民      國      九十三    年    十二     月     三十    日
                                臺灣嘉義地方法院刑事第四庭
                                審判長  法  官  劉  瓊  雯
                                        法  官  康  存  真
                                        法  官  蔡  憲  德
右正本證明與原本無異。
本件不得上訴。
中      華      民      國      九十三年    十二     月     三十    日
                                        書記官  林  秀  敏
附錄本案論罪科刑法條
刑法第三百二十條第一項：
  意圖為自己或第三人不法之所有，而竊取他人之動產者，為竊盜罪，處五年以下有
  期徒刑、拘役或五百元以下罰金。
